臺灣彰化地方法院刑事判決
111年度交易字第738號
公  訴  人  臺灣彰化地方檢察署檢察官
被      告  王子璇



選任辯護人  江銘栗律師
上列被告因過失傷害案件，經檢察官提起公訴（111年度調偵字
第171號），本院判決如下：
    主      文
王子璇汽車駕駛人，行經行人穿越道不依規定讓行人優先通行，
而犯過失傷害罪，處有期徒刑參月，如易科罰金，以新臺幣壹仟
元折算壹日。
    事      實
一、王子璇於民國（下同）110年12月14日12時許，駕駛車牌號
    碼000-0000號自用小客車，沿彰化縣員林市光復街由北往南
    方向行駛，行經該路段與民族街之交岔路口前時，本應注意
    車前狀況，並隨時採取必要之安全措施，以避免危險之發生
    ，且汽車行經行人穿越道，遇有行人穿越時，無論有無交通
    指揮人員指揮或號誌指示，均應暫停讓行人先行通過，而依
    當時情形並無不能注意之情事，竟疏未注意貿然左轉彎，適
    前方林○婷（96年生，未成年）自行人穿越道由南往北欲穿
    越民族街步行而至，雙方因而發生碰撞，致林○婷受有疑左
    鎖骨肩峰關節半脫位、左肩挫傷、四肢多處擦傷及挫傷、腹
    部擦傷及挫傷、左上顎正中門齒鬆動、上唇淺撕裂傷5mm等
    傷害。
二、案經林○婷之法定代理人乙○○委由廖慧儒律師訴由彰化縣警
    察局員林分局報請臺灣彰化地方法院檢察署檢察官偵辦起訴
    。
　  理     由
壹、程序事項按刑事訴訟法第273條之1第1 項規定除被告所犯  
    為死刑、無期徒刑、最輕本刑為3年以上有期徒刑之罪、或 
     高等法院管轄第一審案件者外，於審判期日前之程序進行 
     中，被告先就被訴事實為有罪之陳述時，審判長得告知被 
     告簡式審判程序之旨，並聽取當事人、代理人、辯護人及 
     輔佐人之意見後，裁定進行簡式審判程序。經查，本件被 
     告王子璇被訴涉犯過失傷害案件，為前開不得進行簡式審 
     判程序以外之案件，且被告於本院行準備程序時就被訴事 
     實為有罪之陳述，並聽取公訴人及被告、辯護人之意見   
     後，爰依刑事訴訟法第273條之1第1項之規定，是此部分之
      證據調查，依刑事訴訟法第273條之2規定，不受同法第15
9      條第1項、第161條之2、第161條之3、第163條之1及第16
4      條至第170條規定之限制，合先敘明。
貳、實體事項
一、上開事實，業據被告王子璇於本院準備程序及審理庭坦承  
    不諱，核與告訴人林○婷於警詢及偵查中指述情節相符，並
    有道路交通事故現場圖、道路交通事故補充資料表、道路交
    通事故調查報告表㈠㈡、車禍現場及車禍照片、彰化縣警察局
    員林分局員林派出所受理案件證明單及受理各類案件紀錄表
    、彰化基督教醫療財法人員林基督教醫院診斷證明書及告訴
    人傷勢照片在卷足稽。是上開補強證據，已足資擔保被告前
    述自白之真實性，核與事實相符，可信為真實。綜上事證、
    可知被告駕駛自小客行經行人穿越道，應理讓行人先行，竟
    疏未注意而貿左轉，而撞及行人林○婷，致告訴人林○婷受有
    上揭傷勢，顯見本件車禍事故被告有過失。被告過失行為與
    被害人受傷間復具有相當因果關係，事證明確，被告犯行堪
    以認定，應予依法論科。
二、論罪科刑：
㈠按刑法總則之加重，係概括性之規定，所有罪名均一體適     
 用；刑法分則之加重，係就犯罪類型變更之個別犯罪行為予   
 以加重，成為另一獨立之罪名；道路交通管理處罰條例第86   
 條第1項關於汽車駕駛人，無駕駛執照駕車、酒醉駕車、吸食  
  毒品或迷幻藥駕車、行駛人行道或行經行人穿越道不依規定  
  讓行人優先通行，因而致人受傷或死亡，依法應負刑事責任  
  者，加重其刑至2分之1之規定，係就刑法第276條之過失致人 
   於死罪，同法第284條之過失傷害（及致重傷）罪之基本犯罪
    類型，對於加害人為汽車駕駛人，於從事駕駛汽車之特定行
    為時，或於行駛人行道、行經行人穿越道之特定地點，不依
    規定讓行人優先通行，因而致人受傷或死亡之特殊行為要件
    予以加重處罰，已就上述刑法第284條各罪犯罪類型變更之
個    別犯罪行為予以加重，而成另一獨立之罪名，自屬刑法分
則    加重之性質（最高法院99年度台非字第198號、105年度台
上    字第1388號判決意旨參照）。查，就起訴書犯罪事實欄所
示    部分，被告駕駛自用小客車行經行人穿越道不依規定讓行
人    優先通行，因而致告訴人林○婷受傷，是核被告就起訴書
犯    罪事實欄所為，係犯道路交通管理處罰條例第86條第1項
、刑    法第284條前段之汽車駕駛人，行經行人穿越道不依規
定讓行    人優先通行，而犯過失傷害罪，並應依道路交通處罰
條例第8    6條第1項規定加重其刑。
㈡公訴意旨就起訴書所示，認被告所為係犯刑法第284條前段之
　過失傷害罪，而漏未論以道路交通管理處罰條例第86條第1項
　之罪名，尚有未洽，惟因社會基本事實同一，且經本院於訊問
　程序時，檢察官當庭告知被告前述變更後道路交通管理處罰條
　例第86條第1項、刑法第284條前段之汽車駕駛人，行經行人穿
　越道不依規定讓行人優先通行，而犯過失傷害罪，並給予被告
　及辯護人，已保障被告之防禦權，爰依法變更起訴法條。
㈢被告於肇事後停留在現場，在有偵查犯罪職權之機關或公務員
　或機關知悉其犯行前，即向據報前來現場處理之警員承認肇事
　乙節，有道路交通事故肇事人自首情形紀錄表附卷可憑，嗣而
　接受裁判，被告所為合於自首之要件，爰依刑法第62條前段之
　規定，減輕其刑。又就此部分，被告有上開刑之加重、減輕事
　由，依法先加後減之。
㈣爰以行為人之責任為基礎，審酌被告駕駛自用小客車本應遵守
　道路交通安全規則，審慎從事，以維用路人之生命、身體、財
　產安全，然其於起訴書犯罪事實所示時間、地點，竟疏未注意
　斯時告訴人在行人穿越道上正步行穿越道路，而未禮讓其先行
　即貿然左轉，其撞擊告訴人，致告訴人倒地，並受有如附如上
　所載之傷害，其所為均應予非難；又被告犯後雖坦承犯行，然
　均未能與告訴人達成和解並賠償其等損失，併參以被告自陳其
　為大學畢業之智識程度、現從事教育工作、需扶養爺爺及幼弟
　之家庭經濟生活狀況，暨被告之過失情節、告訴人所受傷勢等
　一切情狀，量處如主文所示之刑，並均諭知易科罰金之折算標
　準。
據上論斷，應依刑事訴訟法第273條之1第1項、第299條第1 項
前段、第300條、刑法第284條第1項前段、第62條前段，道路交
通處罰條例第86條第1項，判決如主文所示
本案經檢察官高如應提起公訴，檢察官張嘉宏到庭執行職務。
中　　華　　民　　國　　111 　年　　12　　月　　 9　　日
                  刑事第五庭    法      官 鮑慧忠
以上正本證明與原本無異。
如不服本判決應於收受判決後20日內向本院提出上訴書狀，並應
敘述具體理由。其未敘述上訴理由者，應於上訴期間屆滿後20日
內向本院補提理由書( 均須按他造當事人之人數附繕本) 「切勿
逕送上級法院」。
中　　華　　民　　國　　111 　年　　12　　月　　 9　　日
                                書  記  官 羅婉嘉
附錄本案論罪科刑法條：
道路交通管理處罰條例第86條
汽車駕駛人，無駕駛執照駕車、酒醉駕車、吸食毒品或迷幻藥駕
車、行駛人行道或行經行人穿越道不依規定讓行人優先通行，因
而致人受傷或死亡，依法應負刑事責任者，加重其刑至二分之一
。
汽車駕駛人，在快車道依規定駕車行駛，因行人或慢車不依規定
，擅自進入快車道，而致人受傷或死亡，依法應負刑事責任者，
減輕其刑。

中華民國刑法第284條
因過失傷害人者，處1年以下有期徒刑、拘役或10萬元以下罰金
；致重傷者，處3年以下有期徒刑、拘役或30萬元以下罰金